

# Claudio lezana

Licenciado en Sistemas de Informacion - Diplomado en Ciencias de Datos - Tecnico GIS

☑ lezanacd@gmail.com 93794742810 algarrobo S/N,3505 Colonia Benitez

### Perfil

De profesión, programador universitario de aplicaciones, agrónomo general y licenciado en sistemas de información - conoce mis primeros pasos en el ámbito de la agricultura extensiva, como técnico de tareas de campo, pero siempre mi inclinación era y sigue siendo hasta hoy, la generacion, procesamiento, analisis y visualizacion de datos. Esa motivación me lleva a especializarme en el área de la Ciencia de Datos, utilizando programación de lenguajes python, R, SQL y software GIS como Arcview, ArcMap, GvSig, Qgis y Arcinfo.

Capacitación en tareas de relevamiento y analisis cartográficos para la realización de encuestas y censos, descarga de imágenes satelitales de diferentes servidores de acceso gratuito. Realizar procesamiento de imágenes con algoritmos de clasificación machine learning.

## Formación

**Maestría en Ciencia de Datos(En curso)** 

mar 2021 - dic 2023

Instituto Tecnológico de Buenos Aires - ITBA, C.A.B.A

A presentar Tesis de Maestría

Diplomado en Ciencia de Datos

mar 2020 - dic 2020

Instituto Tecnológico de Buenos Aires - ITBA, C.A.B.A

Licenciado en Sistemas de Información

mar 2011 - dic 2021

Universidad Nacionalidad del Nordeste - UNNE, Corrientes

**Analista Programador Universitario** 

mar 2011 - dic 2016

Universidad Nacionalidad del Nordeste - UNNE, Corrientes

**Agronomo General** 

mar 1989 - dic 1994

Escuela Regional de Agricultura, Ganadería e Industrias Afines - E. R. A. G. I. A. - UNNE, Corrientes

# Experiencia

**Coordinador Sistemas Información Territorial** 

ago 2021 - presente

Instituto Provincial de Estadísticas y Ciencias de Datos - IPECD, Resistencia - Chaco

Elaboración de Mapas temáticos mediante Sistemas de Información Geográfica, como apoyo de encuestas, censos y operativos especiales. Análisis de datos de repositorio de datos.

### Coordinador MMUVRA

jul 2008 - presente

INDEC - DPEC, Resistencia - Chaco

Coordinador de la "Muestra Maestra de Viviendas de la República Argentina 2019" y Coordinador Cartografía del 'Censo Nacional de Población y Viviendas - Ronda 2022'. INDEC-DPEC Chaco; Elaboración de Mapas temáticos mediante Sistemas de información Geográfica. Análisis de datos del repositorio DPEC.

### **Ayudante Logistica**

abr 2006 - jun 2007

CIAGRO S.R.L, Resistencia - Chaco

Control de ingreso-egreso de mercaderia, control de stock, distribucion de agroquimicos

### Administrativo Explotación Agropecuaria

sep 2001 - feb 2006

KAYNE S.A, La Rioja - Prov. de la Rioja

Manejo administrativo de una explotación agropecuaria extensiva, como algodón, girasol, soja, maíz, sorgo. Manejo de personal

Ayudante especializado agropecuario

may 1996 - sep 2001

## **Datos Personales**

Fecha de nacimiento

12 de septiembre de 1975

Lugar de nacimiento

San Miguel. Prov. de Buenos Aires

Género

Masculino

Nacionalidad

Argentino

Estado Civil

Casado

Linkedin

# **Idiomas**

Ingles

A2

Español

nativo

# Pasatiempos e Intereses

- Deporte Football
- Videos temas de interes de IA relacionado con la cartografía

## UNITEC ACRO S.A, Presidencia Roca - Chaco

Ayudante de campo en toma de muestras de suelos y semillas, extensivos, operador de riego por aspersión tipo Volley 8000 por telemetría desde PC remota, manejo de datos y elaboración de informes de riego, topografía y climáticos.

### Jefe de Trabajos Horticultura Especial II

may 1995 - dic 1995

E.R.A.G.I.A - UNNE, Corrientes

Docente, Ciclo Básico

## Cursos

#### **GIS, Mapping, and Spatial Analysis Copstone**

jun 2020

on online non-credit course authorized by University of Toronto and offered thorough.(2020) Coursera

### **Introduction to GIS Mapping**

mar 2020

on online non-credit course authorized by University of Toronto and offered thorough.(2020) Coursera

### SIG y Teledetección en Sistemas Agropecuarios

oct 2020

Instituto Nacional de Tecnología Agropecuaria.

SoPI (Software de Procesamiento de Imágenes de

jun 2019

la CONAE)

Naciones de teledetección y uso de software SOPI - CONAE

# XIII JORNADAS DE IDERA - DATOS ESPACIALES

jun 2018

ABIERTOS AL ALCANCE DE LA COMUNIDAD Jornadas de IDERA, San Juan - Argentina

Sistemas de Información Geográfica

abr 2015

ETISIG - Chaco



6/7/2023